# 同控下企业合并

提问人：rita_1990 时间：2019-05-25 15:47:50
IFRS 下面是将其作为资本公积的负数，请问这是属于GAAP 差异吗？

回答人：chenyiwei
权益科目的明细分类更多地是法律问题而不是会计问题，所以这不算会计政策差异。

提问人：rita_1990 时间：2019-05-25 15:36:38
求教陈版，同控下企业合并，对价与净资产差额一般冲减资本公积，不足冲未分配利润。但若原先账面没有资本公积，实收资本，同时是未弥补亏损，请问这种情况下应该冲减什么，继续冲未弥补亏损吗？谢谢

回答人：chenyiwei
按照目前的准则规定，未分配利润是最后一个可被冲减的权益项目。因此这种情况下只能继续冲减未分配利润，即使其余额已经是负数。